臺灣嘉義地方法院刑事判決　　　　　　　　　　　　　九十一年度易字第三二九號
　　公　訴　人　臺灣嘉義地方法院檢察署檢察官
　　被　　　告　甲○○
右列被告因竊盜案件，經檢察官提起公訴（九十年度偵字第七七八九號），本院判決
如左：
    主  文
甲○○收受贓物，處拘役伍拾日，如易科罰金，以參佰元折算壹日。
    事  實
一、甲○○明知車牌號碼ＬＹ二－六三三號之重機車係他人所遺失，其於民國九十年
    十月間某日自不詳之人、處所收受後，即供己騎用，嗣於九十年十一月三日上午
    十時許，在嘉義縣水上鄉柳新村六八八號後方空地，尋獲上開機車，始悉上情。
二、案經嘉義縣警察局水上分局報請台灣嘉義地方法院檢察署檢察官偵查起訴。
    理  由
一、訊據被告甲○○矢口否認有何竊盜、贓物之犯行，辯稱：伊並未竊取上開機車，
    亦未騎用該機車，且九十年十月間其係住在神農宮云云。然查：
（一）前開機車乙○○所有，並於九十年八月二十九日八時三十分許，在嘉義縣梅山
      鄉○○村○○街二０一號地下室內遭竊之事實，業據乙○○於警訊中陳述明確
      ，並有車輛竊盜、車牌失竊資料個別查詢報表－查詢車輛認可資料、車輛車牌
      失竊作業－查獲車輛認可資料、嘉義縣警察局車輛失竊電腦輸入單、贓物認領
      保管單各一紙可證。
（二）被告曾於九十年十月二十八、二十九、三十日等，騎乘上開機車至嘉義縣水上
      鄉○○村○街道上，之後停放於嘉義縣水上鄉柳新村六八八號後方空地等情，
      亦經證人Ａ１於警訊指述明確，並有相片可證。又被告自九十年七、八月起至
      九十年十月中旬居住於嘉義縣水上鄉柳新村六八八號之事實，亦為被告於本院
      審理時所自承。是而上開機車既停於被告居所之後方，則證人Ａ１指證被告有
      騎用上開機車，當非子虛，而係真實。又被告將上開機車停放於其居所之後方
      ，而不敢公開停放於門首，亦證被告對此機車之來路不明應有所認識，顯見被
      告應知該機車係贓車無疑。
（三）被告雖辯稱證人見伊騎車之時，即九十年十月二十五日以前，伊係住在神農宮
      等語，然被告雖曾於神農宮住過，但大約是九十年十一月底，僅住兩晚，白天
      並未留在宮內之情，業經證人辛有明即神農宮住持於警訊中證述明確（見偵查
      卷第三七頁），與被告前開辯詞相去甚遠，是其所辯，顯係卸責之詞，委不足
      採，
（四）核上足證，被告確明知上開機車係他人遺失之贓物，而與予收受騎用，本件事
      證明確，被告收受贓物之犯行洵堪認定。至於被告何時起收受該機車，因被告
      始終否認犯行，是而本院亦無從明確認定，併予敘明。
二、核被告所為係犯刑法第三百四十九條第一項收受贓物罪。公訴人認被告係犯同法
    第三百二十條第一項之竊盜罪，惟查，被害人乙○○於警訊僅係指稱其上開機車
    遭竊之事實，然其並未明確指述係何人竊其機車。又證人Ａ１警訊時亦僅係證述
    被告有騎用上開機車，亦未指證係被告竊取該機車。是而並無任何證據指向被告
    有竊取該機車之犯行。雖被告有騎用該機車，然被告收受該機車之方式甚多，如
    買受、拾獲、他人給予等等不一而足，故而在缺乏積極事證以證明被告確有竊盜
    犯行之情況下，不得僅因被告騎用該機車，而未能合理交代機車之來源，即推論
    該機車係被告所竊取。是而本於罪疑唯輕之法理，本院認公訴人指訴被告犯刑法
    第三百二十條第一項之竊盜部分尚乏明確之事證。又被告所犯同法第三百四十九
    條第一項收受贓物罪部分，公訴人雖未於所犯法條所論敘，惟其犯罪事欄業論及
    「被告將機車供己騎用」，是此部分亦為起訴之犯罪事實部分，本院自應加以審
    判，併予敘明。爰審酌被告年紀非幼，竟收受贓車騎用，及其生活狀況、智識程
    度、犯罪後否認犯行，態度不佳等一切情狀，量處如主文所示之刑，並諭知易科
    罰金之折算標準。
據上論斷，應依刑事訴訟法第二百九十九條第一項前段、刑法第三百四十九條第一項
、第四十一條第一項前段、罰金罰鍰提高標準條例第一條前段、第二條判決如主文。
本案經檢察官游悅晨到庭執行職務
中      華      民      國    九十一    年      七      月      三      日
                                臺灣嘉義地方法院刑事第一庭
                                        法  官  馮  保  郎
右正本證明與原本無異。
如不服本判決，應於判決送達後十日內向本院提出上訴狀( 應附繕本 )。
中      華      民      國    九十一    年      七      月      三      日
                                        書記官  林  育  興
中華民國刑法第三百四十九條
收受贓物者，處三年以下有期徒刑、拘役或五百元以下罰金。
搬運、寄藏、故買贓物或為牙保者，處五年以下有期徒刑、拘役或科或併
科一千元以下罰金。
因贓物變得之財物，以贓物論。
